【裁判字號】    89,台上,310
【裁判日期】    890120
【裁判案由】    妨害自由等罪
【裁判全文】
最高法院刑事判決                              八十九年度台上字第三一○號
    上  訴  人  甲○○
                乙○○
                丙○○
右上訴人等因妨害自由等罪案件，不服台灣高等法院台中分院中華民國八十八年十月
二十日第二審判決（八十七年度上訴字第一六五○號，起訴案號：台灣台中地方法院
檢察署八十六年度偵字第八八五○號），提起上訴，本院判決如左：
    主  文
上訴駁回。
    理  由
壹、乙○○、丙○○部分：
按刑事訴訟法第三百七十七條規定：上訴於第三審法院，非以判決違背法令為理由，
不得為之。是提起第三審上訴，應以原判決違背法令為理由，係屬法定要件。且必須
依據卷內資料為具體之指摘，並足據以辨認原判決已具備違背法令之形式，始屬相當
。本件原判決維持第一審論處上訴人乙○○、丙○○共同以非法方法，剝奪人之行動
自由罪刑，駁回上訴人等在第二審之上訴，已明所憑證據及認定理由。並依據卷內
證據資料指駁上訴人等否認犯罪之所辯，何以係卸責之詞；及證人劉華連、陳建州、
李炳章於一審之證詞、陳文通於原審調查中之所證，何以均不足採為有利上訴人等之
認定。且明上訴人乙○○提出之房屋租賃契約書，丙○○在原審提出之好用工程有
限公司執照、營利事業登記證、稅款申報書及契約書，亦均不足採為有利上訴人等之
證據；暨上訴人等聲請再傳訊被害人李清典，經函查其住址並傳訊結果，該被害人已
遷移而住居所不明，無從傳訊，有送達證書及戶籍謄本在卷可證，綦詳。原判決所為
合法之事實認定，俱有卷內證據資料足憑，從形式上觀察並無違背法令之情形存在。
上訴人等上訴意旨均置原判決上開明確論斷於不顧，徒以自己之說詞泛指原判決有證
據調查未盡、違背證據及經驗法則、適用法則不當之違背法令，就原審已詳加調查及
判決理由已說明之事項，為單純事實之爭執，殊非適法之第三審上訴理由，應認其上
訴為違背法律上之程式，予以駁回。又本件既應為程序上之上訴駁回判決，上訴人乙
○○所請宣告緩刑，自無從審酌，併此明。
貳、甲○○部分：
查第三審上訴書狀，應述上訴之理由，其未述者，得於提起上訴後十日內補提理
由書於原審法院，已逾上述期間，而於第三審法院未判決前仍未提出上訴理由書狀者
，第三審法院應以判決駁回之，刑事訴訟法第三百八十二條第一項、第三百九十五條
後段規定甚明。本件上訴人因竊盜（與得上訴之刑法第三百零二條第一項妨害自由罪
，具有牽連犯關係，從一重之竊盜罪論處）案件，不服原審判決，於民國八十八年十
一月六日提起上訴，並未述理由，迄今逾期已久，於本院未判決前仍未提出，依上
開規定其上訴自非合法，應予駁回。
據上論結，應依刑事訴訟法第三百九十五條，判決如主文。
中      華      民      國    八十九    年      一      月     二十     日
                              最高法院刑事第三庭
                                  審判長法官  陳  錫  奎
                                        法官  洪  清  江
                                        法官  吳  昆  仁
                                        法官  李  伯  道
                                        法官  林  增  福
      右正本證明與原本無異
                                              書  記  官
中      華      民      國    八十九    年      一      月    二十五    日


司法院資訊處製作；財團法人民間司法改革基金會備份。
